臺灣花蓮地方法院刑事判決　　　　　　　 96年度訴字第306號
公　訴　人　臺灣花蓮地方法院檢察署檢察官
被　　　告　庚○○
　　　　　　　　　　現羈押於臺灣花蓮看守所
選任辯護人　簡燦賢律師
　　　　　　吳秋樵律師
被　　　告　己○○
選任辯護人　李文平律師
上列被告因違反毒品危害防制條例案件，經檢察官提起公訴（96
年度偵字第1501號、第2004號），本院判決如下：
    主  文
庚○○販賣第一級毒品，處無期徒刑，褫奪公權終身，未扣案之
販賣第一級毒品所得新臺幣貳拾捌萬壹仟元沒收，如全部或一部
不能沒收時，以其財產抵償之 ；未扣案之行動電話壹具 （使用
0000000000之門號）、室內電話壹具（使用000000000號），均
沒收，如全部或一部不能沒收時，均追徵其價額。又共同販賣第
二級毒品，處有期徒刑拾年，未扣案之販賣第二級毒品所得新臺
幣貳拾參萬玖仟元沒收，如全部或一部不能沒收時，以其財產抵
償之；未扣案之行動電話參具（分別使用0000000000、00000000
00、0000000000之門號）、室內電話貳具（分別使用 000000000
號、 000000000號），均沒收，如全部或一部不能沒收時，均追
徵其價額。應執行無期徒刑，褫奪公權終身，未扣案之販賣第一
級毒品及第二級毒品所得共新臺幣伍拾貳萬元沒收，如全部或一
部不能沒收時，以其財產抵償之；未扣案之行動電話參具（分別
使用0000000000、0000000000、0000000000之門號）、室內電話
貳具（分別使用000000000號、000000000），均沒收，如全部或
一部不能沒收時，均追徵其價額。
己○○共同販賣第二級毒品，處有期徒刑捌年，未扣案之販賣第
二級毒品所得新臺幣壹萬柒仟元沒收，如全部或一部不能沒收時
，以其財產抵償之；未扣案之行動電話參具（分別使用00000000
00、0000000000、0000000000之門號）、室內電話貳具（分別使
用000000000號、000000000），均沒收，如全部或一部不能沒收
時，均追徵其價額。
    事  實
一、庚○○與己○○為夫妻，而庚○○明知海洛因屬毒品危害防
    制條例規定之第一級毒品，竟於民國94年2月初起至同年8月
    27日期間，基於反覆實施販賣第一級毒品海洛因以牟利之單
    一行為犯意，以其所有之行動電話門號0000000000號（未扣
    案）、市內電話 000000000號作為聯絡毒品交易之工具，與
    購毒者林裕滄、李清標聯絡交易時間、地點及金額後，販賣
    海洛因與其等 2人共約70次，其販賣對象、時間、地點、金
    額列載於附表一，上開販賣所得共計新台幣 （下同）28萬1
    千元；又庚○○與其妻己○○均明知安非他命屬毒品危害防
    制條例規定之第二級毒品，庚○○竟於94年2月初起至96 年
    2月底止，或自行1人基於反覆實施販賣第二級毒品安非他命
    以牟利之單一行為犯意，或與己○○基於上開犯意聯絡（96
    年2月間期間），以上開電話及庚○○行動電話門號0000000
    000號（未扣案）、市內電話000000000號及己○○之行動電
    話門號0000000000（未扣案）號作為對外販賣毒品之聯絡工
    具，與購毒者林裕滄、高小波、乙○○、丙○○等人聯絡交
    易時間、地點及金額後，或自行販賣安非他命與林裕滄、高
    小波、乙○○、丙○○等 4人，或與己○○共同販賣與乙○○、丙○○ 2人，庚○○販賣之對象、時間、地點、金額列
    載於附表二（包含自行 1人販賣及與己○○共同販賣部分）
    ；己○○與庚○○共同販賣之對象、時間、金額、地點列載
    於附表三；庚○○、己○○販賣安非他命所得分別共計新台
    幣23萬9千元及1萬7千元，嗣經警循線查獲上情。
二、案經花蓮縣警察局玉里分局報告臺灣花蓮地方法院檢察署檢
    察官偵查起訴。
    理  由
壹、證據能力部分：茲被告庚○○、己○○及其等辯護人對於證
    人乙○○於警詢之證詞不同意作為證據，被告己○○另對證
    人丙○○於警詢之證詞不同意作為證據，故先予論述如下：
    按被告以外之人於審判外之言詞或書面陳述，除法律有規定
    者外，不得作為證據；被告以外之人於檢察事務官、司法警
    察官或司法警察調查中所為之陳述，與審判中不符時，其先
    前之陳述具有較可信之特別情況，且為證明犯罪事實存否所
    必要者，得為證據；刑事訴訟法第159條第1項、第159條之2
    分別定有明文。經查，證人乙○○於警詢中所為關於庚○○
    販賣第二級毒品之時間、次數及己○○交付安非他命之時間
    、情節與本院證述有不符之處，惟參以證人乙○○於警詢之
    證詞係就其施用毒品來源為陳述，稽其作證所處情境，係在
    與其個人本身並無直接利害關係下就毒品來源所為之陳述，
    且依筆錄之記載，並無證據顯示係遭受強暴、脅迫、詐欺、
    利誘等外力干擾情形，或在影響其心理狀況致妨礙其自由陳
    述等情況下為證述，自具有可信性之特別情況，又其就本案
    被告庚○○販賣安非他命之時間、次數、金額及就本案被告
    己○○是否與庚○○共同販賣安非他命等待證事項之證述，
    為證明本案犯罪事實存否所必要，依刑事訴訟法第159條之3
    第3款規定，證人乙○○之警詢陳述，自有證據能力。另證
    人丙○○警詢於警詢中證述關於己○○交付安非他命次數、
    情節及相關卷附監聽譯文內容等情，與本院證述大致相符，
    故認無證據能力。
貳、認定被告庚○○、己○○有罪部分：
一、被告庚○○就上開販賣第一級毒品與林裕滄、李清標 2人及
    販賣第二級毒品與林裕滄、高小波、乙○○、丙○○ 4人之
    犯行均坦承不諱，僅對販賣第二級毒品與乙○○（即附表二
    編號三）之時間、次數部分有爭執，辯稱：伊係販賣安非他
    命與乙○○2次，時間係在 95年4月、5月期間；另伊販賣安
    非他命與乙○○、丙○○之犯行，己○○並不知情，亦未參
    與云云；被告己○○則矢口否認有與庚○○共同為附表三所
    示販賣安非他命與乙○○、丙○○ 2人之犯行，辯稱：伊不
    知庚○○有販賣安非他命與上開 2人，庚○○曾於96年2 月
    間交代伊在上開玉里鎮○○路店內將七星香煙盒 1個交給丙○○1、2次，但伊不知其內係庚○○販賣與丙○○之安非他
    命，另伊與乙○○不熟，曾見乙○○至店內找庚○○，但伊
    未交付東西給乙○○，乙○○亦未拿錢給伊，況伊曾電話報
    請甲○○警員查緝庚○○，不可能與庚○○共同販毒，另丙○○可能係伊將其吸毒一事告訴其兄而心生怨隙故意偽證誣
    攀伊云云；惟查：
（一）被告庚○○於附表一所示時、地，販賣第一級毒品海洛因
      與林裕滄、李清標 2人等情，為被告庚○○所不否認，且
      經證人林裕滄、李清標 2人分別於警詢及偵查中證述明確
      ；有關被告庚○○販賣海洛因與林裕滄部分，質諸證人林
      裕滄於警詢證稱：「我如果要跟他拿毒品，我都會跟他講
      ，我過去找他『打電腦』，如果他要找我，他會在電話中
      說要不要來『打電腦』。以這種暗語來交易毒品。我每次
      跟庚○○拿取之海洛因數量約1公克，4千元。我向庚○○
      拿取海洛因數量太多，無法計算，平均 3天拿1次1公克海
      洛因。約是從94年1、2月份開始至 94年8月27日被警察查
      獲為止。」等語（見警卷編號 7卷第25頁）；其於偵查中
      復具結證稱：「（問：之前有無施用毒品，有的，有施用
      海洛因及安非他命」、「（問：毒品來源？）我跟庚○○
      拿的，海洛因及安非他命都是跟他拿的，我在94年1或2月
      到 94年8月這期間都是跟庚○○拿的。」、「我去庚○○
      店裡打網咖，是裡面玩網咖的人跟我說他有毒品。」、「
      （問：你如何跟庚○○拿毒品？）我要施用前我打他的手
      機給他，我只記得後面號碼385000號就打這一支給他，我
      會跟他說我過去打電腦好不好，他說好，我就會過去跟他
      拿毒品，我們在電話裡不會講毒品的事情，到現場後才說
      數量。」、 「他網咖在玉里鎮○○路182號玉溪農會對面
      」、「我跟庚○○在二樓交易，我拿錢給他，他馬上就可
      以拿毒品給我。」、「我拿四分之一就是半錢的一半，價
      格是4千或5千元，這是海洛因的部分，安非他命1小包1千
      元，我跟他買的次數很多次了忘記了。我每天都要吸海洛
      因，安非他命則不一定想打電腦想睡時就會吸，我只知道
      我每天都要吸海洛因。」、「海洛因我平均 2、3天拿過1
      次，安非他命我大約1個月拿過2次。」等語（見偵卷編號
      11 卷第 44、45、196、197等頁），前後證述大致相符，
      認有相當之可信性，應屬實在。故依證人林裕滄之上開證
      述，本院以最有利被告之推算結果，自 94年2月初起至同
      年8月27日止（期間日數約208日），以其平均3天購買1次
      （每次1包），每次價格 4000元計算，被告庚○○於上開
      期間販賣與林裕滄共計約69次，所得共計約276000元。
      另查，有關販賣海洛因與李清標部分，質諸證人李清標於
      警詢證稱：「我曾向庚○○購買過海洛因毒品，我約是94
      年7、8月時，在庚○○中華路住處（玉里鎮○○路182 號
      ）向他購買海洛因 1次，購買數量1公克，5千元。我直接
      去庚○○他中華路住處找他買海洛因。在他住處樓上， 2
      樓拿毒品海洛因給我的。我在庚○○中華路住處1樓，一
      手交錢一手交毒品。」（見偵卷編號11卷第 128頁）復於
      偵查中具結證稱：「我有施用一、二級毒品，我跟很多人
      買毒品，庚○○我跟他買過1次海洛因，我在 94年的7、8
      月的時候，我直接到他玉里鎮○○路的網咖店以5000元買
      1 克的量，是一手交錢一手交毒品，我在他店的二樓交錢
      及交毒品方式交易。」等語（見偵卷編號11卷第181、182
      頁），前後證述情節大致相符，認有相當之可信性，應堪
      可採信。綜上，被告庚○○自白此部分犯行，應與事實相
      符，堪認屬實。
（二）被告庚○○於附表二編號1、2所示時、地，販賣第二級毒
      品安非他命與林裕滄、高小波 2人部分，業經被告庚○○
      坦承不諱，且經證人林裕滄、高小波均分別於警詢、偵查
      證述明確；有關被告庚○○販賣安非他命與林裕滄部分，
      依林裕滄於偵查中證述其向被告購買安非他情形（相關證
      述已記載於上開理由一、（一）中，故引用不贅敘），本
      院以最有利被告之推算結果，自94年2月初起至同年8月27
      日止（期間日數約208日），以其平均每月購買2次（每次
      1 包），每次價格1000元計算，被告庚○○於上開期間販
      賣與林裕滄共計約 14次，所得共計約14000元。另查，有
      關販賣安非他命與高小波部分，質諸證人高小波於警詢證
      稱：「我跟庚○○買過安非他命 3次，約在94年底至95年
      初這段時間，在庚○○中華路住處（玉里鎮○○路 182號
      ），我每次都向他購買5千元1公克安非他命。我直接去庚○○他中華路住處找他買。在他住處樓上， 2樓拿毒品安
      非他命給我的。(見偵卷編號11卷第130、131頁)：復於偵
      查中具結證稱：「我施用一、二級毒品，二級毒品我都是
      跟庚○○買的，我跟他買過3次，我在94年12月到95年1、
      2月，我直接到他玉里鎮○○路的家以 5000元買一公克的
      量，是一手交錢一手交毒品，我在他家的上二樓的樓梯口
      交錢及交毒品方式交易。」等語（見偵卷編號 11卷第182
      、183頁)，前後證述大致相符，足認有相當之可信性，應
      屬實在。綜上，被告庚○○自白此部分犯行，應與事實相
      符，堪認屬實。
（三）被告庚○○於附表二編號 3所示時、地，販賣第二級毒品
      安非他命與乙○○，及己○○與其共同販賣第二級毒品安
      非他命與乙○○部分（即附表三編號 1部分）：經查，質
      諸證人乙○○於警詢證稱：「問：你施用1、2級毒品毒品
      向何人購買？）我跟綽號大頭（經指認為庚○○）和她太
      太（經指認為己○○）」、「己○○只有交給我1次2級毒
      品，錢也是己○○收的，庚○○都是當面交錢和1、2級毒
      品」、「我都先打庚○○行動電話、或直接去他撞球店（
      玉里鎮○○路、中華路、仁愛路）、家裡找他買1、2級毒
      品，1級毒品1小包0.8公克（不含袋） 5千元，2級毒品5
      千元1公克。」、「（問：你總共向大頭購買幾次2級毒品
      ？如何聯絡？在何處交易？）3年前我每次都向他買1、2
      級毒品各5千元，很多次記不起來，去年4月份開始今年農
      曆過年我只有向庚○○購買安非他命，每次 5千元，至少
      有10次，其中 1次他不在，是和他太太己○○交易。」等
      語(見偵卷編號11卷第123至126頁)；復於偵查中具結證稱
      ：「（問：你毒品來源？）我是跟庚○○及己○○買毒品
      的，一、二級都是跟他們買」、「（問：交易過程？）一
      級及二級毒品至少各有 10次，時間在92年起，最後1次跟
      他們買的時間是在今年過年的時候， 96年2月跟他買二級
      而已，最後一次跟他買一級毒品是在92年的時候，後來我
      就進去執行一直到出來後再開始跟他們買二級毒品，就沒
      有再買一級毒品。」、「（問：交易地點？）最後一次交
      易地點是在他家玉里鎮○○路，之前在玉里鎮所轄高寮、
      玉里鎮○○○路（興國路路旁），方式有時候是一手交錢一
      手交毒品，有時候是先給我毒品我以後再給他錢，買賣一
      級毒品的價格在4千到8千元，數量 4千元約0.8公克，8千
      元約1.5公克左右，2級毒品都是買5千元1公克。」、「（
      問：何人交給毒品）之前都是庚○○交給我毒品，他的老
      婆交給我是 1次二級毒品，他老婆交給我是在玉里鎮○○
      路交給我的，時間是在今年過年 2月份。我去時大頭不在
      家，我就要己○○先打給大頭，我再跟大頭說，說完後我
      就拿錢給己○○，己○○就拿二級毒品給我。」、「（問
      ：己○○知道他拿二級毒品給你？）她應該知道，因我這
      一次她交給我毒品是用衛生紙包的，只有用一張衛生紙包
      夾鏈袋裡面裝毒品，所以她這次應該知道裡面包什麼東西
      。」等語 (見偵卷編號 10卷第14至16頁)，前後證述關於
      95年4月間起迄96年2月間期間，其向被告庚○○購買安非
      他命，次數至少10次、每次價格5000元，其間於96年2 月
      間某次交易，其至庚○○上開玉里鎮○○路住處欲購毒，
      庚○○不在，由己○○電話聯繫庚○○，其在電話中向庚○○談妥購買安非他命事宜後，由己○○交付安非他命及
      收錢等情節均大致相符，堪認可採。（另證人乙○○雖於
      上開警詢證稱：「3年前我每次都向他買1、2級毒品各5
      千元」及偵查中證述：購買第1級毒品、第2級毒品交易時
      間自92年起等語，然上開部分之證述有瑕疵，自難遽認為
      不利被告庚○○之證據，理由另後載於參、被告庚○○不
      另為無罪之諭知部分，先此敘明。）至證人乙○○雖於本
      院就上開被告庚○○販賣安非他命之時間、次數改異前詞
      ，先證稱：「（檢察官問：安非他命你跟庚○○買的時間
      點？）就我去年5月份假釋出來後，5、6月期間，不到1個
      月，買幾次而已。」，後證稱：「（受命法官問：你最後
      一次跟庚○○買安非他命的時間？請仔細回想。）去年 5
      、6月。」、「（受命法官問：你在警方說從去年4月開始
      到今年（ 96年2月份）農曆過年，與今天所講的時間差異
      甚大，有何意見？是5月到6月那次沒有錯。」、「（受命
      法官問：你於偵查中結證稱，最後 1次買安非他命是今年
      過年，有何意見？）今年過年就不對了，應該是去年過年
      。」、「（受命法官問：你說是去年過年，但與你剛剛在
      本院說是95年5、6月，為何有差異？）應該是去年過年。
      」、「（受命法官問：你確定是去年過年？）是。」、「
      （受命法官問：所以時間點是95年2月到95年6月？）是。
      」、「（受命法官問：為何你最初在本院問你時，你說只
      有買過 1個月？）我現在講的正確。」等語，前後就其向
      庚○○購買安非他命時間，即有數個版本，出入甚大，且
      參以被告乙○○自 92年8月26日起因毒品案件入花蓮看守
      所附設勒戒所為觀察勒戒後，迄於 95年3月21日始自花蓮
      監獄假釋出獄，此有乙○○臺灣高等法院在監在押全國紀
      錄表附卷可稽，故於95年過年（95年1月底2月初）間，乙○○尚在監獄服刑，焉有可能向被告庚○○購買安非他命
      ？故認證人乙○○於本院上開證述，係事後附和被告庚○○之迴護之詞，難認可採，是被告庚○○上開辯稱販賣乙○○安非他命僅 2次等情，委無足採。又證人乙○○雖於
      本院就上開被告己○○交付安非他命之情節翻異前詞，先
      證稱：「（檢察官問：有無曾經是其他人幫庚○○交毒品
      給你？）沒有。」、「（檢察官問：為何檢察官做筆錄時
      ，你說庚○○的太太己○○有交過安非他命給你 1次？）
      沒有，那是還錢。」、「（檢察官問：我再問你 1次，己○○是否曾經交安非他命給你？）沒有。我在檢察官那邊
      並沒有說到她是拿安非他命給我，我是說還錢。」等語，
      嗣又當庭改稱：「（檢察官問：提示96年偵字1501偵卷筆
      錄第15頁，有何意見？）沒有意見。那時候己○○是拿衛
      生紙包的給我，但她不知道那是什麼東西。」、「（檢察
      官問：安非他命用衛生紙包著，但安非他命有沒有用其他
      東西密封？）沒有。」、「（辯護人問：那天她拿衛生紙
      給你的情況？你如何跟庚○○講好？） 3天前我欠庚○○
      錢，說好當天要還他錢，我去他家，他不在家，我要還他
      錢，己○○就打電話問庚○○，講好後，己○○有把電話
      拿給我講，電話中我問他我要還錢，還有沒有東西，他叫
      我把錢拿給己○○，東西己○○會拿給我，我說的東西是
      指安非他命，接著我把電話拿給己○○，我就把錢交給己○○，我在客廳等，己○○就進去小房間拿一個用衛生紙
      包的安非他命給我。」、「（檢察官問：己○○拿用衛生
      紙包的安非他命的時間點？）去年。」、「（檢察官問：
      為何你在偵查中說是今年過年 2月份？）應該是去年過年
      ，今年過年我已經收押了。我今年 2月份收押14天，之後
      交保，到 7月份又入監。」、「（受命法官問：你說你是
      因為還錢所以到庚○○家，他不在，交給她老婆，金額多
      少錢？）3千元。」、「（受命法官問：3千元是跟他買毒
      品的錢還是之前跟他借的錢？）是之前跟他買毒品還欠的
      錢。因為我之前跟他買5千元的安非他命只付了2千元。」
      、「（受命法官問：己○○交給你的衛生紙內包的安非他
      命數量？）約1公克。」、「（受命法官：問市價？）5千
      元。」、「（受命法官問：該次你跟庚○○要，你沒有給
      他錢？）用欠的。」、「（受命法官問：有講好說多少錢
      ？）之前就是這個模式，就是1公克5千元。」、「（受命
      法官問：己○○交給你的衛生紙是哪種衛生紙？）是好幾
      張衛生紙包在一起。」、「（受命法官問：裡面就是安非
      他命？）是。」、「（受命法官問：有用夾鍊帶包著？）
      就用透明夾鍊袋包著安非他命，外面再包衛生紙。」等語
      ，前後就己○○究竟有無交付安非他命一節，先後證述不
      符，嗣雖改稱己○○有交付等情，然證述交付時間95年過
      年又係乙○○在花蓮監獄服刑期間，如上所述，故認其上
      開證述，均係事後迴護己○○而臨訟編纂之說詞，顯不可
      採。綜上，可證被告己○○確實有於 96年2月間，交付庚○○販買與乙○○價格5000元之安非他命且收款無誤，至
      其雖未與乙○○直接談及販賣安非他命之事宜（數量、價
      格等），惟觀諸乙○○與庚○○在電話內談妥交易事宜後
      ，己○○即刻依庚○○電話指示至屋內拿取安非他命交付
      乙○○並收取5000元款項等情，並參以己○○交付安非他
      命與乙○○時，安非他命係以透明夾鏈袋包裝，外僅有 1
      張衛生紙包裹，此業據證人乙○○於警詢、偵查證述甚明
      ，顯係己○○於交付乙○○前，自行臨時以衛生紙包裹，
      益證被告己○○就其交付與乙○○之物係安非他命知悉甚
      明，故己○○就上開庚○○販賣安非他命與乙○○之該次
      犯行間，有犯意之聯絡及行為之參與，是被告庚○○及己○○辯稱其等未共犯該次販賣乙○○安非他命之行為，係
      事後互相迴護之卸責之詞，均委無足採。
（四）被告庚○○於附表二編號 4所示時、地，販賣第二級毒品
      安非他命與丙○○，及己○○與其共同販賣第二級毒品安
      非他命與丙○○部分（即附表三編號 2部分）：經查，有
      關庚○○自行販賣交付安非他命與丙○○部分，業經被告
      庚○○坦承不諱，核與證人丙○○於偵查及本院證述大致
      相符，質諸證人丙○○於偵查中就其向庚○○購買安非他
      命情形證稱：「去年10月到今年2月底，次數約1個禮拜跟
      他買2、3次，我用電話或直接到他店裡面，我用我的行動
      電話0000-000000號打給庚○○手機或店裡的電話」、「
      （問：電話內容如何：我不會直接講毒品，我會說我去店
      裡修電腦或用椅子一般生活有關的東西，我這樣說他就知
      道了。」、「每次最少1千最多到5千元」「（問：每次都
      是何人拿毒品給你？）大部分是庚○○，有時前一天晚上
      打給他，他說沒那麼早起床，就會委託他老婆己○○拿給
      我，這樣情形有好幾次。」、「（問：拿毒品的地點？）
      都在玉里鎮○○路他開的網咖撞球店拿的」等語 (見偵卷
      編號 11卷第 72、73頁)；核與其於本院證稱：「（受命
      法官問：你跟庚○○買的毒品是什麼？）安非他命。」、
      「（受命法官問：電話中你們如何稱呼？）每次的代號不
      一樣，例如天堂遊戲的武器名稱，如衣服、頭盔、鞋子。
      」、「（受命法官問：你有跟他買桌子？）有，也是毒品
      的代號。」、「（受命法官問：你有跟他買安非他命用「
      電話」當作代號？）也是毒品的代號。」、「（受命法官
      問：你跟庚○○前後購買安非他命的總金額？）平均跟他
      買一次4到5千元，一週2次，從95年10月到96年2月間，至
      於確實金額我忘了，約16萬左右。」等語相符，並有卷附
      相關監聽譯文可參（詳警卷編號 7卷第74至98頁；茲摘列
      於附件），是被告庚○○上開自白應與事實相符。另查，
      關於庚○○與己○○共同販賣安非他命與丙○○部分，質
      諸證人丙○○於上開偵查中證稱：「（問：每次都是何人
      拿毒品給你？）大部分是庚○○，有時前一天晚上打給他
      ，他說沒那麼早起床，就會委託他老婆己○○拿給我，我
      不確定己○○知不知道是什麼東西，這樣情形有好幾次。
      」、「（問：己○○拿給你的是如何包裝？）這用衛生紙
      把夾鏈袋包起來放在煙盒裡」、「（問：警詢時稱：96年
      2月9日上午 7點55分27秒監聽譯文是說要規避警方監聽，
      這是何意？）己○○確實有跟我說要規避警方的監聽所以
      要打她的電話，不要打庚○○的電話。」，復於本院證稱
      ：「（受命法官問：這是否是你與己○○電話聯繫的內容
      ？（提示警卷第 92頁並告以要旨，即附件第10通96年2月
      16日7時 48分07秒）是。」、「（受命法官問：你問己○○說你老公有幫我拿『電話』嗎，是否指的是有幫你拿安
      非他命？）有，是。」、「（受命法官問：為何你要問己○○？）因為前一天晚上我有跟她老公講好。」、「（受
      命法官問：是否是你跟己○○的電話通聯譯文？（提示警
      卷編號7第97頁電話譯文並告以要旨，即附件第11通96 年
      2月21日 11時41分28秒）是。」、「（受命法官問：你說
      到『他搜我口袋』己○○回答『東西不見了』，後來你們
      又講到你是把東西放在煙盒，東西是否指安非他命？）是
      。」、「（受命法官問：那通電話你們在談論什麼？）我
      跟己○○說煙盒裡面有毒品被我女友搜走。」、「（受命
      法官問：此通電話內容是指什麼？（提示警卷編號 7卷第
      80頁電話通聯譯文並告以要旨，即附件第5通96年2月9日7
      時55分27秒）是前天庚○○覺得警察監聽他的電話，所以
      叫我打他老婆的電話，後來我那天還是打庚○○的電話，
      所以己○○有這樣跟我說。」、「（受命法官問：為何你
      電話中與己○○有談到關於毒品的事？）因為他知道我在
      吸食毒品。」、「（受命法官問：何時知道你在吸食毒品
      ？） 96年1月份。」、「（受命法官問：她是否知道你跟
      她老公買毒品？）這我不清楚。之前她知不知道我不知道
      ，後半段知道。」、「（受命法官問：後半段何時知道？
      ）我不清楚詳細時間，但是她交給我有放毒品的煙盒子時
      她應該就知道了，所以我才會在之後毒品被我女友搜出時
      打電話跟她聯繫，請她配合我的說詞。」、「（受命法官
      問：你在電話中抱怨被你女友搜走的煙盒，是否就是己○○之前交給你，你跟庚○○購買的安非他命？）是。」、
      「（受命法官問：你這次購買安非他命的時間？己○○交
      付安非他命的地點？）就是被我女友搜走的前 1天，己○○是在仁愛路的撞球店交給我的。」、「（受命法官問：
      己○○其他交付你裝有安非他命煙盒子的時間，是這件事
      之前還是之後？）這件事情發生之前跟之後都各有 1次。
      地點都是在仁愛路撞球店。」、「（受命法官問多少錢買
      ？重量？）4、5千元。」等語大致相符，堪可採信，可證
      己○○確實有於 96年2月20日及前後某日，交付丙○○向
      庚○○購買之安非他命 3次，至己○○雖辯稱庚○○要其
      交付丙○○之東西均裝於煙盒內，伊不知係安非他命等情
      ，惟參以證人丙○○上開證述，再分別核以相關附件監聽
      譯文，有關附件監聽譯文第5通之內容，係己○○於96年2
      月 9日因懷疑庚○○電話被警方監聽，故於電話內要丙○○改打撥其電話聯繫以規避警方查緝，顯見己○○斯時早
      已知悉庚○○與丙○○間有以電話聯繫毒品交易之非法行
      為，有關附件監聽譯文第10通之內容，丙○○向己○○以
      『電話』為安非他命暗號詢問其前晚向庚○○購買之安非
      他命，庚○○是否要交付等情，己○○隨即回覆「有」，
      顯見己○○當時對丙○○有向其夫庚○○購買安非他命一
      節相當瞭解，有關附件監聽譯文第11通之內容，丙○○於
      96年2月 21日電話向己○○抱怨其前日所購買之安非他命
      遭其女友丁○○發現等情，己○○還回稱如下：「己○○
      ：『你怎麼知道她有看到煙盒？』；丙○○：『拿走了，
      我煙盒不見了，我打電話問她，她說在她那邊啊。』；己○○：『她說叫我去載她，她說你在睡覺，她要去買麵。
      』；丙○○：『每天都要搜我，她懷疑東懷疑西的，幹你
      娘雞巴。』；己○○：『現在東西被她拿走。』；丙○○
      ：『對啊，我現要過去她那邊啊』；己○○：『她應該去
      買麵。』；丙○○：『我用編的。』；己○○：『編什麼
      。』；丙○○：『我會講。』己○○：『你是要編一個理
      由，等一下她問我，我說不知道就好，你自己編一個理由
      ，跟她講。』；丙○○：『好。』」等語，並與丙○○串
      通編理由搪塞丁○○等情，益徵己○○就其交付與丙○○
      之煙盒內係毒品安非他命知悉甚詳。綜上，足證被告己○○就庚○○於 96年2月20日及該日前後某日販賣安非他命
      與丙○○3 次之犯行，有犯意之聯絡及行為之參與甚明，
      是被告庚○○及己○○辯稱其等未共犯上開販賣丙○○安
      非他命之行為，係事後互相迴護之卸責之詞，委無足採。
（五）至被告己○○及其辯護人雖聲請傳喚證人即臺東縣警察局
      利嘉派出所警員甲○○及丙○○之女友丁○○到庭作證，
      然查，證人甲○○到庭證稱：被告己○○有於95年8、9月
      打電話向伊報案庚○○有吸食、販賣毒品，希望伊請臺東
      警方來查緝庚○○，然伊告知跨轄區處理不方便，請己○○向花蓮縣刑警隊報警處理，期間撥打2、3次電話等語。
      惟依上開證述，至多僅能證明被告己○○於95年8、9月間
      ，曾請甲○○查緝庚○○毒品案件，然無法據此排除被告
      己○○於 96年2月間未與庚○○共犯附表三所示販賣安非
      他命之犯行；另證人丁○○雖到庭證稱：伊曾因為發現丙○○煙盒內有安非他命而向己○○訴苦，但己○○有無反
      應伊不記得了，另己○○有告訴伊其於 96年3月打電話告
      知丙○○的哥哥李國瑞有關丙○○吸毒之事等語，惟觀諸
      如上附件編號11之監聽譯文內容，可見己○○與丙○○於
      丁○○發現丙○○煙盒內有安非他命後， 2人即先串通編
      理由一起搪塞丁○○，如前所述，又縱己○○事後有告知
      丁○○，其有將丙○○吸毒一事告知其兄，然此僅屬己○○對丁○○之片面之詞，並無法證明丙○○有因此生怨隙
      才為上開不利被告己○○之證詞，故上開證人 2人之證述
      ，均無法證明被告己○○未為本案犯行。
（六）綜上，足認被告 2人上開所辯，顯係事後圖卸飾詞，殊無
      可採，被告 2人所為上開犯行，事證明確，堪已認定，應
      依法論科。
二、核被告庚○○所為，係犯毒品危害防制條例第4條第1項、第
    2 項之販賣第一級毒品及販賣第二級毒品罪；被告己○○所
    為，係犯毒品危害防制條例第4條第2項販賣第二級毒品罪其
    等 2人販賣海洛因或安非他命前後持有海洛因及安非他命之
    行為，應為販賣海洛因或販賣安非他命之高度行為所吸收，
    均不另論罪。又被告庚○○與被告己○○就附表三編號1、2
    所示販賣安非他命犯行間，有犯意聯絡及行為分擔，應論以
    共同正犯。而庚○○所犯上開二罪，犯罪各別，罪名不同，
    應分論併罰。又按刑事法若干犯罪行為態樣，本質上原具有
    反覆、延續實行之特徵，立法時既予特別歸類，定為犯罪構
    成要件之行為要素，則行為人基於概括之犯意，在密切接近
    之一定時、地持續實行之複次行為，倘依社會通念，於客觀
    上認為符合一個反覆、延續性之行為觀念者，於刑法評價上
    ，即應僅成立一罪。學理上所稱「集合犯」，係指職業性、
    營業性或收集性等具有重複特質之犯罪均屬之，例如經營、
    從事業務、收集、販賣、製造、散布等行為概念者是（最高
    法院95年度台上字第1079號、第4686號判決意旨參照）。查
    本件被告庚○○所為販賣第一級毒品期間係 94年2月初起至
    94年8月底止，先後販賣海洛因次數共約 70次，交易地點均
    在花蓮縣玉里鎮○○路 182號處所，販賣第二級毒品期間係
    94年2月初起至96年2月底止，先後販賣安非他命次數約67次
    ，交易地點均在上址及花蓮縣玉里鎮○○路○段 224之3等地
    ，而己○○所為與庚○○共犯販賣安非他命期間不到 1月，
    亦先後販賣 4次，交易地點均在上開仁愛路之處所，可認客
    觀上具有時間、空間緊密，主觀上均有與上開施用毒品成癮
    之購毒者反覆繼續為毒品交易行為，均係屬集合犯行為，自
    應評價為法律上之一罪，檢察官認庚○○於95年7月1日前所
    涉販賣第一級毒品、第二級毒品部分應論以修正前第56條之
    連續犯，容有未洽。爰審酌被告庚○○、己○○ 2人本身均
    非施用毒品之人，竟為圖利，而為上開販賣第一級毒品、第
    二級毒品犯行，使他人沉迷於毒癮，無法自拔，輕則戕害身
    心，重則引發更多各種犯罪，實為多種犯罪之源頭，對社會
    國家之侵害頗深，及衡酌被告 2人犯罪手段、犯罪期間長短
    、參與程度、犯罪所得及犯罪後被告庚○○坦承部分犯行，
    尚有悔意，被告己○○則否認犯行，難認有悔悟等一切情狀
    ，分別就其等 2人所為，量處如主文所示之刑，被告庚○○
    部分並就其販賣第一級毒品部分宣告褫奪公權終身，並定其
    應執行之刑，以示懲儆。另被告庚○○販賣第一級毒品、第
    二級毒品所得分別為28萬1千元、23萬9千元及被告己○○販
    賣第二級毒品所得1萬7千元，均係因犯罪所得財物，應依毒
    品危害防制條例第19條第 1項之規定，併予宣告沒收，如全
    部或一部不能沒收時，以其財產抵償之。至未扣案之行動電
    話1具（使用門號0000000000）及室內電話1具（使用000000
    000號 ）係被告庚○○所有供犯本件販賣第一級毒品所用之
    物，依毒品危害防制條例第19條第 1項規定沒收之，如全部
    或一部不能沒收時，均追徵其價額；未扣案之上開 2具電話
    以及行動電話2具（分別使用門號0000000000、0000000 000
    ）、室內電話1具（使用000000000），係被告庚○○、己○○所有供犯本件販賣第二級毒品所用之物，均依毒品危害防
    制條例第19條第 1項規定沒收之，如全部或一部不能沒收時
    ，均追徵其價額。
參、不另為無罪諭知部分：
一、公訴意旨另認：（一）被告庚○○另涉（1）94年7月間，販
    賣第一級毒品與周仁霞3次；（2）92年間，販賣第一級毒品
    、第二級毒品與乙○○各 10次（即起訴書附表編號6記載92
    年間部分）；（3）91年3月間某日，販賣第二級毒品與辛○○1次（即起訴書附表編號 1）；（二）被告己○○另涉（1
    ）自95年4月起至96年1月間止，與庚○○共同販賣第二級毒
    品與乙○○其餘9次犯行（2）自 95年10月起至96年2月底某
    ，與庚○○共同販賣第二級毒品與丙○○其餘37次犯行云云
    。有關上開（一） （1）庚○○販賣第一級毒品與周仁霞部
    分，經查，證人周仁霞於警詢證稱：「林裕滄係我前任男友
    」、「（問：你是否知道林裕滄毒品來源？如何知道？）知
    道，林裕滄毒品來源是庚○○，我有和林裕滄一起去向庚○○拿海洛因毒品」、「（問：林裕滄與庚○○如何聯絡購毒
  　？）林裕滄會打電話給庚○○問庚○○在不在，如庚○○說
    在，林裕滄就會直接去他家拿毒品。」、「（問：每次交易
    數量價格？）我不知道」等語（見警卷編號8卷第12、13頁)
   ；於偵查中證稱：「（問：你施用毒品來源？）我一、二級
    毒品是跟桃園朋友拿的）」、「（問：有無和林裕滄一起買
    過毒品？）有的，在94或95年跟林裕滄去庚○○家拿毒品」
     、「（問：交易過程？）是林裕滄打電話給庚○○，我跟
    他一起去玉裡鎮○○路 182號庚○○的家，由林裕滄上去，
    我則在樓下等，後來我們走的時候，我才知道林裕滄上去拿
    毒品，我們一起去5、6次，除了第 1次我不知道是去拿毒品
    外，後來我都知道是去拿毒品，至於多少錢交易拿毒品我不
    知道，我們是拿海洛因。」 (見偵卷編號11卷第212、213頁
    )等語 ，前後均證稱其知道林裕滄有向庚○○購買毒品，伊
    曾陪同林裕滄前往庚○○住處拿取毒品數次，但有關渠等交
    易價格、數量均不知等情，故依上開證人周仁霞之證述，僅
    能證明庚○○有於上開期間販賣海洛因與林裕滄，惟無法證
    明被告庚○○有販賣海洛因與周仁霞之情事，是被告庚○○
    雖就此部分認罪，然依卷內證據無法證明其自白與事實相符
    ，遽難認此部分有罪。有關上開（一）（2） 92年間庚○○
    販賣第一級毒品、第二級毒品與乙○○部分，為被告庚○○
    所否認，經查，質諸證人乙○○於警詢證稱：「（問：你總
    共向大頭購買幾次2級毒品？如何聯絡？在何處交易？）3年
    前我每次都向他買1、2級毒品各 5千元，很多次記不起來，
    去年 4月份開使今年農曆過年我只有向庚○○購買安非他命
    ，每次5千元，至少有10次，其中1次他不在，是和他太太己○○交易。」等語；於偵查中則證稱；「（問：交易過程？
    ）一級及二級毒品至少各有10次，時間在 92年起，最後1次
    跟他們買的時間是在今年過年的時候， 96年2月跟他買二級
    而已，最後一次跟他買一級毒品是在92年的時候，後來我就
    進去執行一直到出來後再開始跟他們買二級毒品，就沒有再
    買一級毒品。」，前後供述關於 95年4月以前其向庚○○購
    買第一級毒品、第二級毒品時間、次數不甚相符，且語帶含
    糊，無法明確證述，故認證人乙○○就此部分之證詞，已有
    相當之瑕疵，再者，卷內復無其他積極之證據足以佐證，故
    自難僅憑上開有瑕疵之證言而遽為被告庚○○不利之認定。
    有關（一） （3）被告販賣安非他命與辛○○部分，為被告
    庚○○所否認，經查，質諸辛○○於警詢證稱：「在91年上
    半年我向他買過 1次安非他命毒品。」、「當時我向庚○○
    購買1小包毒品價錢1000元。」 (見警卷編號 8卷第4至7頁）
    ，惟於偵查中具結改證稱：「在 91年3月左右，我是吸用安
    非他命，我跟庚○○拿的，他當時在玉里鎮○○路開撞球店
    ，我在那幫忙，閒聊時知道他有毒品，所以就在他店裡說好
    ，後來在他車上拿毒品給我，這一次我沒有給他錢，他也沒
    有跟我要錢」等語，故證人辛○○對於該次安非他命究係有
    償或無償取得之重要情節，前後證述出入甚大，已有相當之
    瑕疵，卷內復無其他積極之證據足以佐證，故自難僅憑上開
    有瑕疵之證言而遽為被告庚○○不利之認定。有關（一）（
    4）己○○與庚○○共同販賣安非他命與乙○○其餘9次部分
    ，經查，質諸證人乙○○於警詢、偵查均證稱其向庚○○購
    買安非他命均係由其與庚○○直接聯絡交易事宜，未曾與己○○接洽聯繫，己○○除曾於96年2月間交付過1次安非他命
    （此部分經本院認定有罪如上）外，其餘交易均由庚○○交
    付等情一致，依乙○○上開證述，其與庚○○其餘次安非他
    命交易，己○○既未曾與其洽談交易內容，復無交付或收款
    行為，足證己○○並未實際參與上開庚○○之販毒行為，而
    卷內復無其他積極之證據足以佐證己○○就上開庚○○販賣
    安非他命與乙○○之其餘 9次犯行事前與庚○○有犯意之聯
    絡，故自難以己○○曾交付安非他命 1次與乙○○之行為而
    遽認己○○就庚○○上開販賣安非他命與乙○○其餘 9次之
    犯行有犯意之聯絡。有關（一） （5）部分，經查，質諸證
    人丙○○於偵查及本院均證稱其向庚○○購買安非他命均係
    由其與庚○○直接聯絡交易事宜，未與己○○直接談及購買
    事宜，己○○除曾於96年2月間交付安非他命3次（此部分經
    本院認定有罪如上）外，其餘次交易均係由庚○○交付等情
    一致，依丙○○上開證述，其與庚○○其餘37次安非他命交
    易，己○○既未曾與其洽談交易內容，復無交付或收款行為
    ，顯然己○○並未實際參與上開庚○○之販毒行為，而卷內
    相關監聽譯文，並無相關 95年10月間某日起至96年1月底期
    間之資料可參，故自難以上開己○○曾交付安非他命 3次與
    乙○○之行為而遽認己○○就庚○○上開販賣安非他命與丙○○其餘37次之犯行有犯意之聯絡。此外，本院復查無其他
    積極證據足資證明被告 2人確有上開公訴人所指訴之犯行，
    是此部分不能證明被告2人犯罪，本應為被告2人無罪之諭知
    ，惟公訴人起訴此部分事實若成立犯罪，與上開已起訴被告
    2人有罪部分有屬集合犯行為，自應評價為法律上之一罪，
    故不另為無罪之諭知。
據上論斷，應依刑事訴訟法第299條第1項前段，毒品危害防制條
例第4條第1項、第2項、第19第1項，刑法第11條、第28條、第37
條第1項、第51條第4款，判決如主文。
本案經檢察官戊○○到庭執行職務
中　　華　　民　　國　　96　　年　　10　　月　　24　　日
　　　　　    　　刑事第三庭 審判長 法  官  李世華
                                    法  官  楊仲農
                                    法  官  張嘉芬
上列正本證明與原本無異。
如對本判決不服，應於送達後10日內，向本院提出上訴狀。
（上訴狀應記載具體上訴理由並應抄附繕本）
中　　華　　民　　國　　96　　年　　10　　月　　25　　日
                                    書記官
附錄本判決論罪之法律條文：
毒品危害防制條例第4條第1項、第2項：
製造、運輸、販賣第一級毒品者，處死刑或無期徒刑；處無期徒
刑者，得併科新臺幣 1 千萬元以下罰金。
製造、運輸、販賣第二級毒品者，處無期徒刑或 7 年以上有期徒
刑，得併科新臺幣 7 百萬元以下罰金。
附表一： 被告庚○○販賣第一級毒品海洛因部分
┌─┬───┬──────┬────────────┬────────┬────┬─────┐
│  │      │            │                        │                │        │相關譯文於│
│編│販賣對│時間 (年/月/│      地點              │交易金額、次    │販賣所得│警卷譯文表│
│號│象    │日)         │                        │ 數(新台幣)     │        │中之頁數  │
│  │      │            │                        │                │(新台幣)│          │
├─┼───┼──────┼────────────┼────────┼────┼─────┤
│  │      │            │                        │海洛因1包（約1公│276000元│ 無譯文   │
│1 │林裕滄│94年2月初起 │ 花蓮縣玉里鎮○○路182號│克）4000元，平均│        │          │
│  │      │至94年8月27 │                        │3天購買1次（每次│        │          │
│  │      │日底止      │                        │1包），前後交易 │        │          │
│  │      │            │                        │共計約69次。    │        │          │
├─┼───┼──────┼────────────┼────────┼────┼─────┤
│  │      │            │                        │海洛因1包（約1公│ 5000元 │無譯文    │
│2 │李清標│94年7月間某 │同上                    │克）5000元，前後│        │          │
│  │      │日          │                        │交易1次。       │        │          │
│  │      │            │                        │                │        │          │
└─┴───┴──────┴────────────┴────────┴────┴─────┘
附表二： 被告庚○○販賣第二級毒品安非他命部分
┌─┬───┬──────┬────────────┬────────┬────┬─────┐
│  │      │            │                        │                │        │相關譯文於│
│編│販賣對│時間 (年/月/│      地點              │交易金額、次    │販賣所得│警卷譯文表│
│號│象    │日)         │                        │ 數(新台幣)     │        │中之頁數或│
│  │      │            │                        │                │(新台幣)│備註      │
├─┼───┼──────┼────────────┼────────┼────┼─────┤
│  │      │            │                        │安非他命1包1000 │14000元 │ 無譯文   │
│1 │林裕滄│94年2月初起 │ 花蓮縣玉里鎮○○路182號│元，平均1個月購 │        │          │
│  │      │至94年8月27 │                        │買2次（每次1包）│        │          │
│  │      │日底止      │                        │，前後交易共計約│        │          │
│  │      │            │                        │14 次。         │        │          │
├─┼───┼──────┼────────────┼────────┼────┼─────┤
│  │      │            │                        │安非他命1包（約1│15000元 │無譯文    │
│2 │高小波│94年12月間某│同上                    │公克）5000元，前│        │          │
│  │      │日起至95年1 │                        │後交易3次。     │        │          │
│  │      │月某日止    │                        │                │        │          │
├─┼───┼──────┼────────────┼────────┼────┼─────┤
│  │      │            │                        │安非他命1包5000 │50000元 │無譯文    │
│3 │乙○○│95年4月間某 │花蓮縣玉里鎮○○路182號 │元，前後交易約10│        │註：96年2 │
│  │      │日起至96年2 │及花蓮縣玉里鎮○○路○段 │次。            │        │月間某日交│
│  │      │月間某日止  │224之3號等地            │                │        │易1次之行 │
│  │      │            │                        │                │        │為係與陳愛│
│  │      │            │                        │                │        │青共犯    │
├─┼───┼──────┼────────────┼────────┼────┼─────┤
│  │      │            │                        │安非他命1包1000 │160000元│警卷編號7 │
│4 │丙○○│95年10月間某│花蓮縣玉里鎮○○路○段224│元至5000元不等，│        │卷第74頁至│
│  │      │日起至96年2 │之3號                   │1週2次，前後交易│        │98頁      │
│  │      │月底止      │                        │約40次。        │        │註：96年2 │
│  │      │            │                        │                │        │月2月20日 │
│  │      │            │                        │                │        │及該日前後│
│  │      │            │                        │                │        │各1 次共3 │
│  │      │            │                        │                │        │次交易行為│
│  │      │            │                        │                │        │係與己○○│
│  │      │            │                        │                │        │共犯      │
└─┴───┴──────┴────────────┴────────┴────┴─────┘
  附表三：被告己○○販賣第二級毒品安非他命部分
┌─┬───┬──────┬────────────┬────────┬────┬─────┐
│  │      │            │                        │安非他命1包5000 │5000元  │無譯文    │
│1 │乙○○│96年2月間某 │花蓮縣玉里鎮○○路○段224│元，交易1次。   │        │註：此次交│
│  │      │日          │之3號                   │                │        │易行為係與│
│  │      │            │                        │                │        │庚○○共犯│
│  │      │            │                        │                │        │          │
├─┼───┼──────┼────────────┼────────┼────┼─────┤
│  │      │            │                        │安非他命1包4000 │12000元 │警卷編號7 │
│2 │丙○○│96年2月間（ │花蓮縣玉里鎮○○路○段224│元不等，前後交易│        │卷第74頁至│
│  │      │2月20日及該 │之3號                   │約3次。         │        │98頁      │
│  │      │日前後某1日 │                        │                │        │註：上開3 │
│  │      │）          │                        │                │        │次交易行為│
│  │      │            │                        │                │        │係與庚○○│
│  │      │            │                        │                │        │共犯      │
└─┴───┴──────┴────────────┴────────┴────┴─────┘
